【裁判字號】    97,易,2046
【裁判日期】    980202
【裁判案由】    竊盜
【裁判全文】
臺灣彰化地方法院刑事判決              97年度易字第2046號
公  訴  人  臺灣彰化地方法院檢察署檢察官
被      告  乙○○
                    （另案於臺灣彰化看守所羈押中）
上列被告因竊盜案件，經檢察官提起公訴（97年度偵字第9384號
），本院判決如下：
    主    文
乙○○竊盜，累犯，處有期徒刑伍月，如易科罰金，以新臺幣壹
仟元折算壹日。
    犯罪事實
一、乙○○前於民國93年間因施用毒品等案件，經臺灣高等法院
    臺中分院以93年度上訴字第922號判決判處有期徒刑1年6月
    、10月，應執行有期徒刑2年2月確定；復於94年間因施用毒
    品案件，經臺灣雲林地方法院以94年度訴字第627號判決判
    處有期徒刑1年4月、8月，應執行有期徒刑1年10月確定，並
    經該院以96年度聲減字第1123號裁定減刑並定應執行刑為有
    期徒刑11月確定，經與前開案件接續執行後，於97年4月29
    日假釋期滿未經撤銷視為執行完畢。詎猶不知悔改於97年10
    月12日下午4時10分許，為躲避員警追捕，竟意圖為自己不
    法之所有，侵入彰化縣花壇鄉○○街336號甲○○住處之庭
    院內（侵入住宅部分未據告訴），利用甲○○所有停放於該
    庭院內之車牌號碼QU-4800號自用小貨車上鑰匙未拔之際，
    以坐上該車並發動引擎行駛前開車輛之方式竊取得逞，惟欲
    離去之際為甲○○之子李季倫及到場追捕員警當場逮捕，而
    查悉上情。
二、案經彰化縣警察局彰化分局報告臺灣彰化地方法院檢察署檢
    察官偵查起訴。
    理    由
壹、證據能力部分：
    按被告以外之人於審判外之陳述，雖不符前4條之規定，而
    經當事人於審判程序同意作為證據，法院審酌該言詞陳述或
    書面陳述作成時之情況，認為適當者，亦得為證據；當事人
    、代理人或辯護人於法院調查證據時，知有第159條第1項不
    得為證據之情形，而未於言詞辯論終結前聲明異議者，視為
    有前項之同意，刑事訴訟法第159條之5定有明文。本案下列
    引為證據之證人陳述及書證，檢察官及被告乙○○均不爭執
    其證據能力，且以之作為證據並無不當，依上揭法條之規定
    ，自均有證據能力，先予敘明。
貳、實體部分：
一、訊據被告乙○○對於前開犯罪事實，除有無發動車輛並行駛
    一節矢口否認外，餘均坦承不諱。辯稱：伊有發動車子，但
    因熄火車輛並未移動云云。經查：證人即被害人甲○○於警
    詢中證稱：當時伊將前開車輛停放在庭院內，伊和李季倫正
    在卸貨準備隔天所需物品，但當伊離開貨車約3分鐘時，突
    然有名男子爬上貨車發動引擎並倒車欲強行開走，李季倫聽
    到引擎發動聲音就前往阻止並幫忙到場員警將該名男子拉下
    車，該名男子經伊指認即為被告本人等語；核與證人李季倫
    於警詢中證述情節相符；而證人即當日追捕被告之員警唐聖
    煦亦到庭結證稱：當天被告在鄭守雄家睡覺，伊和同事去查
    被告的身分證，覺得可疑，要請被告回警局說明，被告趁機
    逃跑，伊在後面追，被告看到伊就開鐵門跑出去，先從大門
    跑進第一戶人家，隨即翻牆離開，再跑進第二戶也就是甲○
    ○家，也是從大門進去，去偷小貨車，倒車時被伊和李季倫
    一起抓下來，而被告當時已經發動車輛，並打擋要前進，但
    打到後退擋，有後退再前進，已經有行駛了，車輛並未熄火
    等語。此外，復有車籍查詢-基本資料詳細畫面、贓物認領
    保管單、彰化分局花壇分駐所指認犯罪嫌疑人紀錄表、現場
    照片等件在卷可稽。足見被告當日確係從大門跑進被害人甲
    ○○住處庭院後，即以車內鑰匙發動前開車輛並倒車行進，
    是被告前開辯解僅為飾卸之詞，不足採信。綜上所述，本件
    事證明確，被告犯行堪以認定。
三、按刑法上竊盜罪既遂未遂區分之標準，係採權力支配說，即
    行為人將竊盜之客體，移入一己實力支配之下者為既遂，若
    著手於竊盜，而尚未脫離他人之持有，或未移入一己實力支
    配之下者，則為未遂（最高法院84年度臺上字第2256號判決
    要旨參照）。被告雖因被害人及員警追捕而無法將車輛駛離
    現場，惟其已將引擎發動並倒車，應認其已將竊盜之客體移
    入一己實力支配之下，應屬竊盜既遂。是核被告所為，係犯
    刑法第320條第1項竊盜罪。起訴意旨固認被告係涉犯刑法第
    321條第1項第2款之加重竊盜罪嫌，惟此部分業據檢察官當
    庭更正起訴法條，本院自毋庸變更起訴法條，附此敘明。查
    ，被告前於93年間因施用毒品等案件，經臺灣高等法院臺中
    分院以93年度上訴字第922號判決判處有期徒刑1年6月、10
    月，應執行有期徒刑2年2月確定；復於94年間因施用毒品案
    件，經臺灣雲林地方法院以94年度訴字第627號判決判處有
    期徒刑1年4月、8月，應執行有期徒刑1年10月確定，並經該
    院以96年度聲減字第1123號裁定減刑並定應執行刑為有期徒
    刑11月確定，經與前開案件接續執行後，於97年4月29日假
    釋期滿未經撤銷視為執行完畢，有臺灣高等法院被告前案紀
    錄表1份在卷可稽，被告於受有期徒刑執行完畢後5年以內，
    再故意犯本件有期徒刑以上之罪，為累犯，應依法加重其刑
    。爰審酌被告為躲避員警追緝而為本件犯行、侵入住宅造成
    被害人心理之壓力、惟因未及將車輛駛離，尚未造成被害人
    財產損失；及其犯罪之動機、目的、手段、所生危害、犯後
    態度等一切情狀，量處如主文所示之刑及諭知易科罰金之標
    準。
據上論斷，應依刑事訴訟法第299條第1項前段，刑法第320條第1
項、第47條第1項、第41條第1項前段，刑法施行法第1條之1第1
項、第2項前段，判決如主文。
本案經檢察官張聖傳到庭執行職務。
中    華    民    國    98    年    2     月    2     日
                  刑事第五庭  審判長  法  官  周淡怡
                                      法  官  周莉菁
                                      法  官  蔡家瑜
以上正本證明與原本無異。
如不服本判決應於收受判決後10日內向本院提出上訴書狀，並應
敘述具體理由；其未敘述上訴理由者，應於上訴期間屆滿後20日
內向本院補提理由書（均須按他造當事人之人數附繕本）「切勿
逕送上級法院」。
告訴人或被害人對於判決如有不服具備理由請求檢察官上訴者，
其上訴期間之計算係以檢察官收受判決正本之日期為準。
中    華    民    國    98    年    2     月    2     日
                                      書記官  陳秀鳳
附錄論罪科刑法條：
刑法第320條第1項
意圖為自己或第三人不法之所有，而竊取他人之動產者，為竊盜
罪，處五年以下有期徒刑、拘役或五百元以下罰金。


司法院資訊處製作；財團法人民間司法改革基金會備份。
